【裁判字號】    90,易,3682
【裁判日期】    901023
【裁判案由】    竊盜
【裁判全文】
臺灣高雄地方法院刑事判決                          九十年度易字第三六八二號
    公  訴  人  臺灣高雄地方法院檢察署檢察官
    被      告  甲○○
    選任辯護人  林復華
右列被告因竊盜案件，經檢察官提起公訴（九十年度偵字第一六七二七號），本院判
決如左：
    主  文
甲○○竊盜，處罰金壹仟伍佰元，如易服勞役，以參佰元折算壹日，緩刑貳年。
    事  實
一、甲○○素行良好，未曾受有期徒刑以上刑之宣告；竟意圖為自己不法之所有，於
    民國（下同）九十年八月六日下午三時四十分許，在位於高雄市左營區○○○路
    一一八號地下室之漢偉圖書股份有限公司（以下簡稱漢偉公司）購物時，趁該店
    店員不注意之際，竊取該店所陳列，價格為新臺幣（下同）二百六十六元，書名
    為「說英文解單字」之圖書一冊（二本合裝），得手後，並撕去標價為二百六十
    六元之價格標籤（條碼），將該書本拿在手上，通過防盜器門，因已將價格標籤
    撕下，故未啟動警鈴，而順利通行步出櫃檯，於上至樓梯第二層時，被當時在店
    內擔任收銀員之乙○○○發覺有異狀喚回，並在書店偏僻處找到被撕下之書本價
    格標籤，始察知上情，而由漢偉公司之董事長丙○○報警處理，並扣得上開圖書
    一冊發還漢偉公司（由該公司董事長丙○○具領）。
二、案經高雄市政府警察局左營分局報請臺灣高雄地方法院檢察署檢察官偵查起訴。
    理  由
一、訊據被告甲○○固不否認於右揭時地有至漢偉公司選購書籍，然矢口否認有何竊
    盜犯行，辯稱：「我當時書拿在手上，我還未出櫃檯，店員就認為我偷竊，是他
    們誣賴我」云云。惟查：右揭犯罪事實，業據被告於警訊時供承不諱，復經證人
    即當時在店內擔任收銀員之乙○○○及漢偉公司之董事長丙○○證述明確，證人
    乙○○○證稱：當時被告買另一本書，他拿他父親的信用卡付帳，我說不行，他
    說他沒有錢付現，於是他就離開，離開時被告當時手上另拿一本本案的說英文解
    單字的書在防盜門晃一下，測試一下防盜門有沒有響，沒有響，於是他就走出去
    ，我看到，於是叫他回來，說這本書尚未結帳，但被告說書是他的，於是我們就
    請他到辦公室說明等語。證人丙○○證稱：當天被告這部分並沒有錄影，當天我
    接到店員的通知說有人偷書並將書標撕掉，被告當時態度很不好，所以我趕回來
    處理此事，回來時，我以為被告是高中生，我不知道他是大學生，所以我就好言
    相勸，要他不可以偷書，但他說這有什麼了不起，大不了賠他錢，所以我就報警
    等語。此外並有扣押物品收據、扣押物品目錄表、贓物認領保管收據各一紙及竊
    得之贓物照片二幀附卷可稽。被告雖另辯稱：「我有精神耗弱，有就醫紀錄。」
    然徵諸被告竊得該書本之後，尚知撕去書本上之價格標籤，始通過安全門，可知
    其於為竊盜行為當時之精神，對於外界事務之知覺理會及判斷作用正常，較之普
    通人之平均程度，並無顯然減退之情形甚明。是被告於偵查中翻異前詞，無非事
    後卸責之詞，委無可採，事證明確，被告竊盜犯行洵堪認定，應予依法論科。
二、核被告所為，係犯刑法第三百二十條第一項竊盜罪。爰審酌被告素行良好，僅因
    一時失慮，犯此罪行，所竊盜之財物價值僅二百餘元，且已發還被害人，並其犯
    後之態度及其他一切情狀，量處如主文所示之罰金，並諭知易服勞役之折算標準
    ，以示懲儆。又被告素行良好，未曾受有期徒刑以上刑之宣告，有臺灣高等法院
    被告全國前案紀錄表乙份在卷可考，僅因一時失慮，犯此罪行，犯後態度尚可，
    所竊得之物品亦已發還被害人，被告經此次論罪科刑之宣告後當知所警惕而無再
    犯之虞，本院認所宣告之刑以暫不執行為適當，併予宣告緩刑二年，以啟自新。
據上論斷，應依刑事訴訟法第二百九十九條第一項前段、刑法第三百二十條第一項、
第四十二條第二項、第七十四條第一款、罰金罰鍰提高標準條例第一條前段、第二條
，判決如主文。
本案經檢察官郭麗娟到庭執行職務。
中      華      民      國    九十    年      十      月      二十三    日
                                  臺灣高雄地方法院刑事第六庭
                                      法  官  張世賢
右正本證明與原本無異。
如不服本判決，應於判決送達後十日內，向本院提出上訴狀。
                                      書記官  蔡琬玲
中      華      民      國    九十    年      十      月      二十三    日
附錄所犯法條：
中華民國刑法第三百二十條
 (普通竊盜罪、竊佔罪)
意圖為自己或第三人不法之所有，而竊取他人之動產者，為竊盜罪，處五年以下有期
徒刑、拘役或五百元以下罰金。
意圖為自己或第三人不法之利益，而竊佔他人之不動產者，依前項之規定處斷。
前二項之未遂犯罰之。


司法院資訊處製作；財團法人民間司法改革基金會備份。
